targa/proprietary/es_ES.aff
SFX ?oltar uéltense oltar
SFX ?oltar uéltese oltar
SFX ?olver uélvanse olver
SFX ?olver uélvase olver
SFX ?ontar uéntense ontar
SFX ?ontar uéntese ontar
SFX ?ontrar uéntrense ontrar
SFX ?ontrar uéntrese ontrar
SFX ?ordar uérdense ordar
SFX ?ordar uérdese ordar
SFX ?orzar uércense orzar
SFX ?orzar uércese orzar
SFX ?zar cémonos zar
SFX ?ostar uéstense ostar
SFX ?ostar uéstese ostar
SFX ?ostrar uéstrense ostrar
SFX ?ostrar uéstrese ostrar
SFX ?over uévanse over
SFX ?over uévase over
SFX ?uar úense uar
SFX ?uar úese uar
SFX ?unir únanse unir
SFX ?unir únase unir
SFX ?ir ámonos ir

SFX ?Y 66
SFX ?cer gámonos acer
SFX ?acer áganse acer
SFX ?acer ágase acer
SFX ?er igámonos aer
SFX ?aer áiganse aer
SFX ?aer áigase aer
SFX ?er gámonos [ln]er
SFX ?aler álganse aler
SFX ?aler álgase aler
SFX ?ir gámonos [ln]ir
SFX ?alir álganse alir
SFX ?alir álgase alir
SFX ?ecir igámonos ecir
SFX ?ecir íganse ecir
SFX ?ecir ígase ecir
SFX ?edir idámonos edir
SFX ?edir ídanse edir
SFX ?edir ídase edir
SFX ?eguir igámonos eguir
SFX ?eguir íganse eguir
SFX ?eguir ígase eguir
SFX ?eír iámonos eír
SFX ?eír íanse eír
SFX ?eír íase eír
SFX ?ener énganse ener
SFX ?ener éngase ener
SFX ?enir énganse enir
SFX ?enir éngase enir
SFX ?entir iéntanse entir
SFX ?entir iéntase entir
SFX ?entir intámonos entir
SFX ?eñir iñámonos eñir
SFX ?eñir íñanse eñir
SFX ?eñir íñase eñir
SFX ?er éanse ver
SFX ?er éase ver
SFX ?r ámonos ver
SFX ?erir iéranse erir
SFX ?erir iérase erir
SFX ?erir irámonos erir
SFX ?ervir irvámonos ervir
SFX ?ervir írvanse ervir
SFX ?ervir írvase ervir
SFX ?ertir iértanse ertir
SFX ?ertir iértase ertir
SFX ?ertir irtámonos ertir
SFX ?estir istámonos estir
SFX ?estir ístanse estir
SFX ?estir ístase estir
SFX ?etir itámonos etir
SFX ?etir ítanse etir
SFX ?etir ítase etir
SFX ?oner ónganse oner
SFX ?oner óngase oner
SFX ?orir uéranse orir
SFX ?orir uérase orir
SFX ?orir urámonos orir
SFX ?ormir uérmanse ormir
SFX ?ormir uérmase ormir
SFX ?ormir urmámonos ormir
SFX ?ucir úzcanse ucir
SFX ?ucir úzcase ucir
SFX ?cir zcámonos ucir
SFX ?uir úyanse uir
SFX ?uir úyase uir
SFX ?ir yámonos uir
